臺灣板橋地方法院刑事判決　　　　　　 100年度訴字第2760號
公　訴　人　臺灣板橋地方法院檢察署檢察官
被　　　告　黃光輝
上列被告因違反毒品危害防制條例案件，經檢察官提起公訴（
100 年度毒偵字第6983號），被告就被訴事實為有罪之陳述，經
本院合議庭裁定由受命法官獨任進行簡式審判程序，並判決如下
：
    主  文
黃光輝犯施用第一級毒品罪，累犯，處有期徒刑玖月。
    事  實
一、黃光輝前於(一)民國78年間因違反肅清煙毒條例等案件，經臺
    灣士林地方法院以78年度訴字第367 號判決分別判處有期徒
    刑15年、5 年，經臺灣高等法院以78年度上訴字第4088號判
    決駁回上訴確定；上開有期徒刑5 年部分，復經同法院以96
    年度聲減字第1382號裁定減為有期徒刑2 年6 月，再與前開
    不應減刑之有期徒刑15年部分，合併定應執行有期徒刑16年
    6 月確定，並經送監執行於87年8 月7 日縮短刑期假釋出監
    ，嗣經撤銷假釋，應執行殘刑有期徒刑8 年4 月又19日，於
    96年7 月16日執行完畢。(二)於88年間因施用毒品案件，經臺
    灣臺北地方法院以88年度毒聲字第457 號裁定送觀察、勒戒
    後，認有繼續施用毒品之傾向，經同法院以88年度毒聲字第
    808 號裁定令入戒治處所施以強制戒治，復經同法院以88年
    度毒聲字第2401號裁定停止戒治，而於88年10月25日停止戒
    治，所餘期間交付保護管束，再經同地方法院以89年度毒聲
    字第262 號裁定撤銷停止戒治，令入戒治處所施以強制戒治
    ，於89年9 月11日強制戒治執行完畢釋放出所，經臺灣臺南
    地方法院檢察署檢察官以89年度戒毒偵字第646 號為不起訴
    處分確定。(三)於98年間因施用毒品案件，經臺灣臺北地方法
    院以99年度毒聲字第155 號裁定送觀察、勒戒後，認有繼續
    施用毒品之傾向，經同法院以99年度毒聲字第425 號裁定令
    入戒治處所施以強制戒治，於100 年3 月24日強制戒治執行
    完畢釋放出所，並經臺灣臺北地方法院檢察署檢察官以100
    年度戒毒偵字第32號為不起訴處分確定。詎其猶不知戒除毒
    癮，於前開(三)所示之強制戒治執行完畢釋放後5 年內，復基
    於施用第一級毒品海洛因之犯意，於100 年8 月31日上午某
    時許，在臺北市○○區○○路二段140 巷19號5 樓住處，以
    針筒注射方式（起訴書原載「於100 年9 月1 日1 時2 分為
    警採尿前回溯26小時內之某時，在不詳地點」，業經檢察官
    當庭更正補充如上）施用海洛因1 次。嗣於同年9 月1 日0
    時40分許，在新北市○○區○○路一段155 號前為警查獲，
    經其同意採集尿液送驗後，鑑定結果呈鴉片類（嗎啡、可待
    因）陽性反應，始查悉上情。
二、案經新北市政府警察局板橋分局報請臺灣板橋地方法院檢察
    署檢察官偵查起訴。
    理  由
一、上開犯罪事實，業據被告黃光輝於本院審理時坦承不諱，而
    其為警採集之尿液，經以酵素免疫分析法初步篩選，再以氣
    相層析質譜儀分析法確認，結果呈鴉片類（嗎啡、可待因）
    陽性反應等情，有臺灣檢驗科技股份有限公司100 年9 月16
    日出具之濫用藥物檢驗報告、新北市政府警察局板橋分局偵
    辦毒品危害防制條例案被移送人姓名及代碼對照表各1 紙在
    卷可稽，足徵被告任意性自白與事實相符，應堪採信。又被
    告於98年間因施用毒品案件，經臺灣臺北地方法院以99年度
    毒聲字第155 號裁定送觀察、勒戒後，認有繼續施用毒品之
    傾向，經同法院以99年度毒聲字第425 號裁定令入戒治處所
    施以強制戒治，於100 年3 月24日強制戒治執行完畢釋放出
    所，並經臺灣臺北地方法院檢察署檢察官以100 年度戒毒偵
    字第32號為不起訴處分確定等情，有臺灣高等法院被告前案
    紀錄表乙份在卷足憑，其於上開強制戒治釋放後5 年內再犯
    本件施用毒品罪嫌，罪證明確，應予依法論科。
二、按海洛因屬毒品危害防制條例第2 條第2 項第1 款所定之第
    一級毒品，是核被告所為，係犯毒品危害防制條例第10條第
    1 項之施用第一級毒品罪。被告施用前持有海洛因之低度行
    為，為施用之高度行為所吸收，不另論罪。又被告於78年間
    因違反肅清煙毒條例等案件，經臺灣士林地方法院以78年度
    訴字第367 號判決分別判處有期徒刑15年、5 年，經臺灣高
    等法院以78年度上訴字第4088號判決駁回上訴確定；上開有
    期徒刑5 年部分，復經同法院以96 年 度聲減字第1382號裁
    定減為有期徒刑2 年6 月，再與前開不應減刑之有期徒刑15
    年部分，合併定應執行有期徒刑16年6 月確定，並經送監執
    行於87年8 月7 日縮短刑期假釋出監，嗣經撤銷假釋，應執
    行殘刑有期徒刑8 年4 月又19日，於96年7 月16日執行完畢
    等情，有臺灣高等法院被告前案紀錄表乙份在卷可查，其受
    徒刑執行完畢後，5 年內故意再犯本件有期徒刑以上之罪，
    為累犯，應依刑法第47條第1 項之規定加重其刑。爰審酌被
    告前已有多次施用毒品之前科，猶不知克制，故態復萌，再
    次施用毒品，無視毒品對於自身健康之戕害，及國家對於杜
    絕毒品犯罪之禁令，惟因施用毒品者均具有相當程度之生理
    成癮性及心理依賴性，戒除不易，且犯罪心態與一般刑事犯
    罪之本質不同，非難性較低，以及被告坦承施用犯行，且年
    事已高，並表示有心戒除毒癮之態度等一切情狀，量處如主
    文所示之刑，以資懲儆。
據上論斷，應依刑事訴訟法第273 條之1 第1 項、第299 條第1
項前段，毒品危害防制條例第10條第1 項，刑法第11條前段、第
47條第1 項，判決如主文。
本案經檢察官張淑美到庭執行職務。
中    華    民    國   100    年    12    月    30    日
                刑事第二十二庭      法  官   吳韻馨
上列正本證明與原本無異。
如不服本判決，應於送達後10日內敘明上訴理由，向本院提出上
訴狀，上訴於本院第二審合議庭 (應附繕本) 。其未敘述上訴理
由者，應於上訴期間屆滿後20日內向本院補提理由書「切勿逕送
上級法院」。
                                    書記官   王元佑
中    華    民    國   100    年    12    月    30    日
附錄本判決論罪科刑法條全文：
毒品危害防制條例第10條
施用第一級毒品者，處 6 月以上 5 年以下有期徒刑。
施用第二級毒品者，處 3 年以下有期徒刑。